臺灣臺北地方法院交通事件裁定　　　　　　　　　　九十三年度交聲字第七二五號
　　異議人即
　　受處分人　甲○○
右列異議人即受處分人因違反道路交通管理處罰條例案件，對於臺北市交通事件裁決
所中華民國九十三年七月十九日所為之處分（原處分案號：北市裁三字第裁二二－Ｚ
00000000號）聲明異議，本院裁定如左：
    主  文
原處分撤銷。
    理  由
一、按汽車裝載時，載運整體物品有超重、超長、超寬、超高情形，而未隨車攜帶臨
    時通行證或未依規定路線、時間行駛者，處汽車駕駛人新台幣三千元以上九千元
    以下罰鍰，並責令改正或禁止通行，道路交通管理處罰條例第三十條第一項第一
    款定有明文。且汽車駕駛人駕駛汽車違反道路交通管理處罰條例第三十條第一項
    第一款規定者，除應依該條款所規定之罰鍰處罰外，並予記違規點數二點，同條
    例第六十三條第一項第二款亦有規定。
二、本件異議人即受處分人甲○○於九十三年四月二十三日十七時十分許，在國道三
    號公路北上一二二．五公里處，駕駛車號ＡＰ－七六三號營業貨運曳引車，經警
    以「特種拖車架行使國道未依規定時間行使（十七至十九時禁駛）」而違反道路
    交通管理處罰條例第三十條第一項第一款規定舉發，受處分人於到案期日前提出
    申訴，原處分機關經函請舉發單位即內政部警政署國道公路警察局第七警察隊調
    查結果，仍認受處分人有前開違規行為，而於九十三年七月十九日依前揭道路交
    通管理處罰條例第三十條第一項第一款及第六十三條第一項第二款規定，裁處受
    處分人罰鍰三千元，並記違規點數二點。
三、受處分人來狀固坦承有於右揭時地駕駛前開車號之營業貨運曳引車之行為，惟辯
    稱：伊之拖車確實有申請超長、超寬、超重之通行證，而高速公路並無早上七時
    至九時及下午十七時至十九時禁止通行之指示標誌，且伊之拖車上當時並未載運
    貨物，而板架亦未超寬等語。經查：本件警員以受處分人有違反道路交通管理處
    罰條例第三十條第一項第一款規定而舉發，然上開條文須以「汽車裝載時，載運
    整體物品有超重、超長、超寬、超高情形」為要件，亦即，須汽車有載運物品時
    ，始該當於該條例之處罰條件。本件舉發單位即內政部警政署國道公路警察局第
    七警察隊之調查結果亦表示「案內雖未裝載整體物品」，有該隊九十三年六月十
    七日公警七交訴字第○九三○○○○六七三號函在卷足憑，是本件受處分人所駕
    駛之車輛既未裝載物品，則舉發之警員逕行以受處分人駕駛前開車輛未依規定時
    間行使之單純事實，即認定其有裝載物品超寬之情形顯然毫無依據，此外，復查
    無其他證據證明受處分人有何違反道路交通管理處罰條例第三十條第一項第一款
    行為，原處分機關之處分即有未洽，應由本院將原處分撤銷。至受處分人是否有
    未依規定時間行駛而違反同條例其他之規定，自應由原處分機關詳查後再為適法
    之處分。
據上論斷，應依道路交通案件處理辦法第二十前段條，裁定如主文。
中　　　華　　　民　　　國　　　九十三　　　年  　十一　  月　　三十　　日
                                臺灣臺北地方法院交通法庭
                                      法　官　曾正龍
右正本證明與原本無異。
如不服本裁定，應於送達後五日內，向本院提出抗告狀。
                                      書記官  彭自青
中　　　華　　　民　　　國　　　九十三　　　年　  十二  　月　  　二　　日
